【裁判字號】    96,交聲,1478
【裁判日期】    970115
【裁判案由】    違反道路交通管理處罰條例聲明異議
【裁判全文】
臺灣臺北地方法院交通事件裁定        96年度交聲字第1478號
異  議  人
即受處分人  甲○○
上列受處分人因違反道路交通管理處罰條例案件，對於臺北市交
通事件裁決所中華民國96年10月26日所為之處分（原處分案號：
北市裁二字第裁22-AEV942119號）聲明異議，本院裁定如下：
    主  文
異議駁回。
    理  由
一、按汽車駕駛人，行經有燈光號誌管制之交岔路口闖紅燈者，
    處新臺幣（下同）1,800元以上5,400元以下罰鍰，並記違規
    點數3點，道路交通管理處罰條例第53條第1項、第63條第1
    項第3款定有明文。又依違反道路交通管理事件統一裁罰基
    準及處理細則所訂之違反道路交通管理事件統一裁罰基準表
    ，亦明定機車駕駛人，違反道路交通管理處罰條例第53條第
    1項，並於期限內到案聽候裁決者，處1,800元之罰鍰，並記
    違規點數3點。
二、本件異議人即受處分人甲○○騎乘車牌號碼BHV-837號重型
    機車，於民國96年8月14日上午1時32分許，行經有燈光號誌
    管制之臺北市○○區○○路1段、文湖街口闖紅燈，經警驅
    車尾隨在後，於臺北市○○區○○路1段91巷予以攔停，並
    以受處分人有「駕車行經有燈光號誌管制之交岔路口闖紅燈
    」之違規行為，當場掣發臺北市政府警察局舉發違反道路交
    通管理事件通知單。嗣受處分人於舉發通知單上所載應到案
    日期（96年8月29日）前之96年8月29日提出陳訴，原處分機
    關函請舉發單位調查結果，仍認受處分人有上開違規行為，
    乃依道路交通管理處罰條例第53條第1項及違反道路交通管
    理事件統一裁罰基準及處理細則所訂之違反道路交通管理事
    件統一裁罰基準表之規定，於96年10月26日以北市裁二字第
    裁22-AEV942119號裁決書裁處受處分人1,800元罰鍰，並記
    違規點數3點。
三、受處分人聲明異議意旨略以：伊並未於內湖路1段及文湖街
    口闖紅燈，且警察攔停地點係在環山路28巷、內湖路91巷交
    岔路口，與違規地點相距甚遠，伊未見有警察尾隨在後，如
    何認定係伊違規云云。
四、經查，本件受處分人騎乘車牌號碼BHV-837號重型機車，於
    96年8月14日上午1時32分許，行經有燈光號誌管制之臺北市
    內湖區○○路○段、文湖街口闖紅燈之事實，業據證人即舉
    發本件交通違規之員警莊宏揚於本院訊問中結證稱：當天伊
    與同事於文湖街93號前執行勤務，見一部重型機車後載一名
    女子，沿環山路1段由東向西、往大直方向行駛，行經文湖
    街口時，號誌為紅燈，該機車闖越紅燈前行，伊即騎乘機車
    尾隨，至內湖路1段38巷口予以攔停舉發；伊執行勤務時，
    常遇違規者逃離，伊均會確認違規者之明顯特徵，故本件伊
    於舉發時一定有記住違規者之特徵，且斯時係屬深夜，路上
    僅有受處分人一部機車等語，受處分人亦不否認當時確有騎
    乘重型機車搭載一名女子行經該違規地點，再參以舉發當時
    係屬深夜時段，人車稀少，證人莊宏揚係在執行勤務時發現
    該違規行為，即刻騎乘機車尾隨於後，衡情當無誤認之虞。
    受處分人辯稱：舉發地點與違規地點相距甚遠，伊未見警察
    尾隨在後，無從確認其違規云云，不足採信。此外，並有舉
    發違反道路交通管理事件通知單附卷可稽。本件舉發並無違
    誤，受處分人違規事實明確。
五、綜上所述，本件受處分人有「駕車行經有燈光號誌管制之交
    岔路口闖紅燈」之違規行為，原處分機關依道路交通管理處
    罰條例第53條第1項、第63條第1項第3款及違反道路交通管
    理事件統一裁罰基準及處理細則所訂之違反道路交通管理事
    件統一裁罰基準表之規定裁處罰鍰1,800元，並記違規點數3
    點，核無違誤，本件受處分人之異議為無理由，自應將其異
    議駁回。
據上論斷，應依道路交通案件處理辦法第19條，裁定如主文。
中    華    民    國    97    年    1     月    15    日
                        臺灣臺北地方法院交通法庭
                                法  官  宋松璟
以上正本證明與原本無異
如不服本裁定應於送達後5日內向本院提出抗告狀
                                書記官  周小玲
中    華    民    國    97    年    1     月    15    日


司法院資訊處製作；財團法人民間司法改革基金會備份。
